臺灣桃園地方法院刑事判決            100年度審訴字第491號
公  訴  人  臺灣桃園地方法院檢察署檢察官
被      告  陳光明
上列被告因違反毒品危害防制條例案件，經檢察官提起公訴（99
年度毒偵字第5755號、第6076號、100 年度毒偵字第857 號），
被告於準備程序進行中，就被訴事實為有罪之陳述，經本院告知
簡式審判程序意旨，並聽取當事人之意見後，本院合議庭裁定依
簡式審判程序審理，判決如下：
    主  文
陳光明施用第一級毒品，累犯，處有期徒刑壹年壹月，扣案之第
一級毒品海洛因肆包含袋（驗餘毛重合計壹點伍伍公克）均沒收
銷燬之；又施用第一級毒品，累犯，處有期徒刑壹年壹月，扣案
之第二級毒品甲基安非他命壹包含袋（驗餘毛重零點伍零貳陸公
克）沒收銷燬之，香菸盒及打火機各壹個均沒收；又施用第二級
毒品，累犯，處有期徒刑柒月；應執行有期徒刑貳年月，扣案
之第一級毒品海洛因肆包含袋（驗餘毛重合計壹點伍伍公克）、
第二級毒品甲基安非他命壹包含袋（驗餘毛重零點伍零貳陸公克
）均沒收銷燬之，香菸盒及打火機各壹個均沒收。
    事實及理由
一、犯罪事實：
    被告陳光明前於民國89年間因施用毒品案件，經本院以89年
    度毒聲字第1453號裁定送觀察、勒戒後，認有繼續施用傾向
    ，再經本院以89年度毒聲字第2263號裁定令入戒治處所施以
    強制戒治，於89年9 月19日停止戒治所餘戒治期間併付保護
    管束出所，嗣經本院以90年度毒聲字第368 號裁定撤銷保護
    管束復令入戒治處所施以強制戒治，於91年11月20日執行完
    畢，並經臺灣桃園地方法院檢察署檢察官以92年度戒偵字第
    12號為不起訴處分確定；(1)於上開強制戒治執行完畢後5 年
    內之92年間復因持有及施用毒品等案件，分別經本院以93年
    度訴字第425 號判決判處有期徒刑7 月、6 月，上訴後，因
    施用毒品部分撤回上訴而確定，持有毒品部分經臺灣高等法
    院（下稱臺灣高院）以93年度上訴字第2533號判決撤銷原判
    決，改判處有期徒刑7 月而確定；(2)於93年間又因贓物案件
    ，經本院以94年度桃簡字第109 號判決判處有期徒刑5 月，
    上訴後，經本院以94年度簡上字第183 號判決駁回上訴而確
    定；前揭(1)、(2)等罪嗣經本院以94年度聲字第3382號裁定合
    併定應執行有期徒刑1 年5 月確定；(3)於92年間另因違反槍
    砲彈藥刀械管制條例案件，經本院以93年度簡字第246 號判
    決判處有期徒刑5 月，併科罰金新臺幣3 萬元確定，與上揭
    應執行有期徒刑1 年5 月入監接續執行，於95年4 月28日縮
    刑期滿執行完畢（易服勞役期間：93年10月13日至同年11月
    14日；拘役應執行期間：95年4 月15日至同年5 月14日）（
    於本案均構成累犯）。詎其猶不知悛悔，復基於施用第一、
    二級毒品之犯意，分別於下述時、地為施用毒品之行為：
  (一)於99年10月25日某時，在銘傳大學附近之租屋處，以將第一
    級毒品海洛因及第二級毒品甲基安非他命一同置入玻璃球燒
    烤吸食煙霧之方式，同時施用第一級毒品海洛因及第二級毒
    品甲基安非他命1 次。嗣於99年10月26日21時30分許，在桃
    園縣中壢市○○○路○ 段126 號前為警攔檢盤查而查獲，並
    扣得其所有而供己施用之第一級毒品海洛因4 包（驗前毛重
    合計1.56公克，因鑑驗使用費失0.01公克，驗餘毛重合計1.
    55公克，含與毒品無法析離之包裝袋4 個）及與本案無關之
    白色粉末1 包，經其同意採集其尿液送驗後，呈鴉片類及安
    非他命類陽性反應，始悉上情。
  (二)於99年11月15日0 時20分許為警採尿起回溯26小時內某時，
    在銘傳大學附近之朋友住處，以將第一級毒品海洛因及第二
    級毒品甲基安非他命一同置入玻璃球燒烤吸食煙霧之方式，
    同時施用第一級毒品海洛因及第二級毒品甲基安非他命1 次
    。嗣於99年11月14日23時50分許，在桃園縣八德市○○街23
    號旁為警攔檢盤查而查獲，並扣得其所有而供己施用之第二
    級毒品甲基安非他命1 包（驗前毛重0.51公克，因鑑驗使用
    費失0.0074公克，驗餘毛重0.5026公克，含與毒品無法析離
    之包裝袋1 個），及其所有而供其施用第二級毒品犯行所用
    之香菸盒及打火機各1 個，另與本案無關之注射針筒1 支，
    經其同意採集其尿液送驗後，呈鴉片類及安非他命類陽性反
    應，始知前情。
  (三)於100 年1 月4 日某時，在其位於桃園縣中壢市○○○街19
    號4 樓住處內，以將第二級毒品甲基安非他命置入玻璃球燒
    烤吸食煙霧之方式，施用第二級毒品甲基安非他命（起訴書
    誤載為安非他命）1 次；嗣因其為受保護管束人而經觀護人
    採集其尿液送驗後，呈安非他命類陽性反應，乃悉上情。
二、證據名稱：
  (一)被告陳光明於本院審理中之自白。
  (二)臺灣桃園地方法院檢察署施用毒品犯受保護管束人採尿報到
    編號表、臺灣桃園地方法院檢察署受保護管束人（被告）尿
    液檢體監管紀錄表、台灣尖端先進生技醫藥股份有限公司濫
    用藥物檢驗報告（尿液部分）各1 份及桃園縣政府警察局被
    採尿人尿液暨毒品真實姓名與編號對照表、台灣檢驗科技股
    份有限公司濫用藥物檢驗報告（尿液部分）各2 份。
  (三)同意受搜索同意書、自願受搜索同意書、法務部調查局濫用
    藥物實驗室99年12月1 日調科壹字第09923026610 號鑑定書
    、台灣檢驗科技股份有限公司濫用藥物檢驗報告（藥物部分
    ）各1 份、桃園縣政府警察局搜索扣押筆錄、扣押物品目錄
    表各2 份、桃園縣政府警察局刑事警察大隊扣押物品清單3
    份、現場照片5 幀及扣案之第一級毒品海洛因4 包（驗前毛
    重合計1.56公克，因鑑驗使用費失0.01公克，驗餘毛重合計
    1.55公克，含與毒品無法析離之包裝袋4 個）、第二級毒品
    甲基安非他命1 包（驗前毛重0.51公克，因鑑驗使用費失0.
    0074公克，驗餘毛重0.5026公克，含與毒品無法析離之包裝
    袋1 個）、香菸盒及打火機各1 個。
  (四)臺灣高等法院被告前案紀錄表1 份。
三、核被告所為，分別係犯毒品危害防制條例第10條第1 項之施
    用第一級毒品罪、同條第2 項之施用第二級毒品罪、同條第
    1 項之施用第一級毒品罪、同條第2 項之施用第二級毒品罪
    及同條第2 項之施用第二級毒品罪等5 罪。被告施用第一級
    毒品前、後非法持有第一級毒品之低度行為，及施用第二級
    毒品前、後非法持有第二級毒品之低度行為，皆為施用之高
    度行為所吸收，均不另論罪。復被告於前揭犯罪事實(一)、(二)
    所載施用第一、二級毒品犯行，各均係同時以將第一級毒品
    海洛因及第二級毒品甲基安非他命一同置入玻璃球燒烤吸食
    煙霧之方式，同時施用第一級毒品海洛因及第二級毒品甲基
    安非他命1 次，業經被告於本院準備程序中供述綦詳，且無
    其他積極證據證明被告確屬分別施用上開毒品，基於罪疑唯
    輕原則，應作被告有利之認定，從而應認被告乃各以一行為
    觸犯上揭2 罪，爰依刑法第55條規定，論以想像競合犯，並
    均從一重即依施用第一級毒品罪處斷，附此敘明。被告所犯
    上開3 罪間，犯意各別，行為互殊，應予分論併罰。復被告
    有如犯罪事實欄所載之前案及執行紀錄，此有臺灣高等法院
    被告前案紀錄表1 份在卷可稽，其於徒刑執行完畢後5 年內
    故意再犯本案有期徒刑以上之罪，均為累犯，皆應依刑法第
    47 條 第1 項規定加重其刑。爰審酌被告前曾因施用毒品案
    件業經強制戒治執行完畢，本應澈底戒除毒癮，竟仍未能自
    新、戒斷毒癮，而一再施用足以導致人體機能發生依賴性、
    成癮性及抗藥性等障礙之第一、二級毒品，戕害自身健康，
    漠視法令禁制，並有危害社會治安之虞，實不宜寬縱，惟念
    及其犯後終能坦承犯行，態度尚可，兼衡其智識程度、犯罪
    之動機、目的、手段及生活狀況等一切情狀，分別量處如主
    文所示之刑，並定其應執行之刑，以示懲儆。又扣案之第一
    級毒品海洛因4 包及第二級毒品甲基安非他命1 包，其中包
    裝袋部分，依現行檢驗方式乃以刮除方式為之，包裝袋上仍
    會摻殘若干毒品無法分離，均應一體視為毒品之部分，依毒
    品危害防制條例第18條第1 項前段規定，宣告沒收銷燬之。
    至鑑驗費失之毒品部分，既已滅失，爰不另為沒收銷燬之宣
    告。再扣案之香菸盒及打火機各1 個均為被告所有而供其施
    用第二級毒品犯行所用之物，業據被告於本院審理中自承在
    案，爰依刑法第38條第1 項第2 款規定，宣告沒收。另扣案
    之白色粉末1 包（毛重0.88公克），經鑑驗後未發現法定毒
    品成分，此有法務部調查局濫用藥物實驗室99年12月1 日調
    科壹字第09923026610 號鑑定書1 份附卷可憑，非屬違禁物
    ，且無其他積極證據證明為供犯本案所用之物，爰不予宣告
    沒收。而扣得與本案無關之注射針筒1 支，被告堅詞否認為
    伊所有，此據被告於本院審理中陳述無訛，又無其他積極證
    據得以證明確為被告所有以供犯本案所用之物，亦非違禁物
    ，自不得宣告沒收，併此指明。
四、應適用之法條：
    刑事訴訟法第273 條之1 第1 項、第299 條第1 項前段、第
    310 條之2 、第454 條第1 項，毒品危害防制條例第10條第
    1 項、第2 項、第18條第1 項前段，刑法第11條、第55條、
    第47條第1 項、第51條第5 款、第38條第1 項第2 款。
五、如不服本件判決，得自收受判決送達之日起10日內，向本院
    提出上訴書狀，上訴於第二審法院。
本案經檢察官王碩志到庭執行職務。
中    華    民    國    100   年     7    月    22    日
                        刑事庭    法  官  潘怡華
以上正本證明與原本無異。
如不服本判決，應於判決送達後10日內向本院提出上訴狀（應附
繕本），其未敘述上訴理由者，應於上訴期間屆滿後20日內補提
理由書狀於本院，上訴於臺灣高等法院。
                                  書記官  戴育萍
中    華    民    國    100   年     7    月    22    日
附錄本案論罪科刑法條：
毒品危害防制條例第10條
施用第一級毒品者，處6 月以上 5 年以下有期徒刑。
施用第二級毒品者，處3 年以下有期徒刑。